---
title: "HW2 : OLD in Gauss-Newton"
author: "이원빈"
date: "2019년 10월 1일"
editor_options: 
  chunk_output_type: console
output:
  html_document:
    toc: true
    toc_float: true
    fig_width: 8
    fig_height: 6 
---

<style type="text/css">

body{ /* Normal  */
      font-size: 22px;
  }
td {  /* Table  */
  font-size: 40px;
}
h1.title {
  font-size: 36px;
  color: Black;
}
h1 { /* Header 1 */
  font-size: 30px;
  color: Black;
}
h2 { /* Header 2 */
    font-size: 24px;
  color:DarkRed;
}
h3 { /* Header 3 */
  font-size: 22px;
  font-family: "Times New Roman", Times, serif;
  color: Blue;
}
code.r{ /* Code block */
    font-size: 20px;
}
pre { /* Code block - determines code spacing between lines */
    font-size: 20px;
}
</style>

<br>

<br>
------------------------------------------------------------------------------

* HW2. OLS of Gauss-Newton

# data 입력

```{r}
population <- c( 3929, 5308, 7239, 9638, 12866, 17069, 23191, 31443, 39818,
                 50155, 62947, 75994, 91972, 105710, 122775, 131669, 151325,
                 179323, 203211, 226542, 248710, 281422 )
population <- population / 1000
t <- 1:length(population)
```

# b_1 , b_2 , b_3 의 초기값

* SAS 결과값을 활용하였음

```{r}
b_1 <- 440
b_2 <- 4
b_3 <- -0.2
BETA <- c( b_1 , b_2 , b_3 )
BETA
```


# sum of matrix

* 각 시점당 ft_beta와 ft_beta transpose를 곱한 값과 22 시점의 matrix의 합 구하기 (matrix)

```{r}
ft_beta_square <- function(i){
  ft_der1 <- c( 1/(1 + exp(b_2 + b_3 * t[i])) , 
                -(b_1 * exp(b_2 + b_3 * t[i])/(1 + exp(b_2 + b_3 * t[i]))^2) , 
                -(b_1 * (exp(b_2 + b_3 * t[i]) * t[i])/(1 + exp(b_2 + b_3 * t[i]))^2) )
  ft_beta_square <- ft_der1 %*% t(ft_der1)
  return(ft_beta_square)
}

ft_beta_square_list <- lapply(1:22, FUN=ft_beta_square)
ft_beta_square_sum <- Reduce('+', ft_beta_square_list)    

ft_beta_square_list
ft_beta_square_sum
```



# sum of vector

* 각 시점당 잔차와 ft_beta를 곱한 값과 22 시점의 vector의 합 구하기 (vector)

```{r}
res_cross_ft_beta <- function(i){
  f_t <- b_1 / ( 1 + exp( b_2 + b_3 * t[i] ) )
  ft_der1 <- c( 1/(1 + exp(b_2 + b_3 * t[i])) , 
                -(b_1 * exp(b_2 + b_3 * t[i])/(1 + exp(b_2 + b_3 * t[i]))^2) , 
                -(b_1 * (exp(b_2 + b_3 * t[i]) * t[i])/(1 + exp(b_2 + b_3 * t[i]))^2) )
  each_t <- ( population[i] - f_t ) * ft_der1
  return(each_t)
}

res_cross_ft_beta_list <- lapply(1:22, FUN=res_cross_ft_beta)
res_cross_ft_beta_sum <- Reduce('+', res_cross_ft_beta_list)

res_cross_ft_beta_list
res_cross_ft_beta_sum
```


# convergence

```{r}
OLS_Gauss_Newton <- function(fun, tol = c(1e-8, 1e-8, 1e-8), B0 = c(0,0,0), N = 200){
  i <- 1
  p <- matrix( numeric(3*N) , ncol = 3) 
  while(i <= N){
    
    ##### 여기부터
    
    
    
    
    
    ###### 각 시점당 ft_beta와 ft_beta transpose를 곱한 값과 22 시점의 matrix의 합 구하기  (matrix) 
    
    ft_beta_square <- function(i){
      ft_der1 <- c( 1/(1 + exp(B0[2] + B0[3] * t[i])) , 
                    -(B0[1] * exp(B0[2] + B0[3] * t[i])/(1 + exp(B0[2] + B0[3] * t[i]))^2) , 
                    -(B0[1] * (exp(B0[2] + B0[3] * t[i]) * t[i])/(1 + exp(B0[2] + B0[3] * t[i]))^2) )
      ft_beta_square <- ft_der1 %*% t(ft_der1)
      return(ft_beta_square)
    }
    
    ft_beta_square_list <- lapply(1:22, FUN=ft_beta_square)
    ft_beta_square_sum <- Reduce('+', ft_beta_square_list)    
    
    
    ###### 각 시점당 잔차와 ft_beta를 곱한 값과 22 시점의 vector의 합 구하기 (vector)
    
    res_cross_ft_beta <- function(i){
      f_t <- B0[1] / ( 1 + exp( B0[2] + B0[3] * t[i] ) )
      ft_der1 <- c( 1/(1 + exp(B0[2] + B0[3] * t[i])) , 
                    -(B0[1] * exp(B0[2] + B0[3] * t[i])/(1 + exp(B0[2] + B0[3] * t[i]))^2) , 
                    -(B0[1] * (exp(B0[2] + B0[3] * t[i]) * t[i])/(1 + exp(B0[2] + B0[3] * t[i]))^2) )
      each_t <- ( population[i] - f_t ) * ft_der1
      return(each_t)
    }
    
    res_cross_ft_beta_list <- lapply(1:22, FUN=res_cross_ft_beta)
    res_cross_ft_beta_sum <- Reduce('+', res_cross_ft_beta_list)
    
    
    
    
    
    #### 여기까지 위에 코드랑 99% 일치 : ( b_1 => B0[1] 으로, b_2 => B0[2] , b_3 => B0[3] 로 바꿔줬음 )
    
    
    B1 <- B0 + solve(ft_beta_square_sum) %*% res_cross_ft_beta_sum
    p[i,] <- B1
    i = i+1
    if( ( abs(B1[1] - B0[1]) < tol[1] ) & ( abs(B1[2] - B0[2]) < tol[2] ) & ( abs(B1[3] - B0[3]) < tol[3] ) ) break
    B0 = B1
  }
  return(p[1:(i - 1),])
}



fun <- function(BETA) {
  BETA + solve(ft_beta_square_sum) %*% res_cross_ft_beta_sum 
}

OLS_Gauss_Newton(fun,  B0 = BETA)   # 11번 돌리면 수렴한다.
```

* 11번 돌리면 수렴한다.
* SAS 에서 beta1 = 444.3 , beta2 = 4.2480 , beta3 = -0.2152 가 나왔었음.
* R 과 SAS에서의 결과가 일치!